臺灣臺北地方法院刑事判決
111年度審訴字第327號
公  訴  人  臺灣臺北地方檢察署檢察官
被      告  張清欽



上列被告因違反毒品危害防制條例案件，經檢察官提起公訴（11
0年度偵字第31703號），被告於準備程序中就被訴事實為有罪之
陳述，經本院告以簡式審判程序之旨，並聽取當事人之意見後，
經本院合議庭裁定，由受命法官獨任行簡式審判程序，並判決如
下：
    主      文
張清欽共同持有第二級毒品，處有期徒刑參月，如易科罰金，以
新臺幣壹仟元折算壹日。
扣案含第二級毒品甲基安非他命成分之白色晶體柒包（驗餘總淨
重參佰壹拾玖點零捌公克，含無法完全析離之外包裝袋柒只）均
沒收銷燬之。
    事實及理由
一、按簡式審判程序之證據調查，不受第159條第1項之限制，刑
    事訴訟法第273條之2定有明文，是於行簡式審判程序之案件
    ，被告以外之人於審判外之陳述，除有其他不得做為證據之
    法定事由外，應認具有證據能力，合先敘明。
二、本件犯罪事實及證據，除犯罪事實欄第2至3行「竟基於持有
    第二級毒品純質淨重20公克以上之犯意」更正為「竟基於共
    同持有第二級毒品之犯意」、第5行「驗前總毛重326.61公
    克」更正為「驗前總毛重326.16公克」；證據部分補充被告
    張清欽於本院審理中之自白外，均引用如附件所示檢察官起
    訴書之記載。
三、核被告所為，係犯毒品危害防制條例第11條第2項之持有第
    二級毒品罪。公訴意旨雖認被告本案所為係涉犯毒品危害防
    制條例第11條第4項持有第二級毒品純質淨重20公克以上罪
    嫌，並補充：因被告自承施用之毒品為賴志昌提供，足認被
    告知悉賴志昌持有之毒品非少，且如毒品濃度高則毒品總重
    量不高即可達到純質淨重20公克等語。惟查，被告於本院準
    備程序及審理時供稱：賴志昌並未告知毒品的數量有多少等
    語，卷內復無證據可佐證其有公訴意旨所指之主觀犯意，且
    該毒品確係於賴志昌房間內查獲，自難僅以客觀上達純質淨
    重20公克，即遽認被告對於共同持有第二級毒品達純質淨重
    20公克以上亦有主觀之認識，公訴意旨上開所指容有誤會，
    然此部分因基本社會事實同一，並經本院當庭補充告知被告
    ，無礙於被告之訴訟上防禦權，爰依法變更起訴法條。
四、被告與賴志昌間，就上開犯行互有犯意聯絡及行為分擔，應
    論以共同正犯。　
五、爰以行為人之責任為基礎，審酌被告共同持有第二級毒品之
    行為情節，參酌其犯後就前開犯行於本院準備程序及審理中
    坦承不諱，及其國中畢業之智識程度，自述現無業，生活來
    源仰賴家人，需扶養子女，有心臟方面疾病之身體狀況之生
    活狀況等一切情狀，量處如主文所示之刑，並諭知易科罰金
    之折算標準，以示懲儆。
六、按查獲之第一級、第二級毒品及專供製造或施用第一級、第
    二級毒品之器具，不問屬於犯罪行為人與否，均沒收銷燬之
    ，同條例第18條第1項前段定有明文。經查，本案扣押之白
    色晶體7包（驗前總毛重326.16公克，驗前總淨重319.16公
    克，取0.08公克鑑定，驗餘總淨重319.08公克），經鑑驗含
    有第二級毒品甲基安非他命成分，而盛裝毒品之外包裝與內
    含之毒品難以完全析離，亦應視為毒品，爰依前揭規定，宣
    告沒收銷燬之。至毒品因取樣供鑑驗耗損之部分，既已驗畢
    用罄滅失，自不另宣告沒收銷燬。另其餘扣案物，非供本件
    犯行所用，亦非違禁物，爰不為沒收之諭知，附此敘明。
據上論斷，應依刑事訴訟法第273條之1第1項、第299條第1項前
段、第310條之2、第454條第2項、第300條，毒品危害防制條例
第11條第2項、第18條第1項前段，刑法第11條、第28條、第41條
第1項前段，判決如主文。　　　　
本案經檢察官林鋐鎰提起公訴，檢察官謝雨青到庭執行職務。
中　　華　　民　　國　　111 　年　　4 　　月　　29　　日
                    刑事第二十庭法  官    謝欣宓
上正本證明與原本無異。 
如不服本判決應於收受送達後20日內向本院提出上訴書狀，並應
敘述具體理由；其未敘述上訴理由者，應於上訴期間屆滿後20日
內向本院補提理由書（均須按他造當事人之人數附繕本）「切勿
逕送上級法院」。
                                書記官    朱俶伶　
中　　華　　民　　國　　111 　年　　4 　　月　　29　　日
附錄本案論罪科刑法條
毒品危害防制條例第11條
持有第一級毒品者，處3年以下有期徒刑、拘役或新臺幣30萬元
以下罰金。
持有第二級毒品者，處2年以下有期徒刑、拘役或新臺幣20萬元
以下罰金。
持有第一級毒品純質淨重十公克以上者，處1年以上7年以下有期
徒刑，得併科新臺幣1百萬元以下罰金。
持有第二級毒品純質淨重二十公克以上者，處6月以上5年以下有
期徒刑，得併科新臺幣70萬元以下罰金。
持有第三級毒品純質淨重五公克以上者，處2年以下有期徒刑，
得併科新臺幣20萬元以下罰金。
持有第四級毒品純質淨重五公克以上者，處1年以下有期徒刑，
得併科新臺幣10萬元以下罰金。
持有專供製造或施用第一級、第二級毒品之器具者，處1年以下
有期徒刑、拘役或新臺幣10萬元以下罰金。
附件：
臺灣臺北地方檢察署檢察官起訴書
                                    110年度偵字第31703號
　　被　　　告　張清欽　男　58歲（民國00年00月00日生）
　　　　　　　　　　　　住臺南市○○區○○00號
　　　　　　　　　　　　居臺北市○○區○○路0段00○000號
                        2樓
　　　　　　　　　　　　國民身分證統一編號：Z000000000號
上列被告因違反毒品危害防制條例案件，業經偵查終結，認應提
起公訴，茲將犯罪事實及證據並所犯法條分敘如下：
　　　　犯罪事實
一、張清欽明知甲基安非他命係屬毒品危害防制條例第2條第2項
    第2款所規定之第二級毒品，禁止持有，竟基於持有第二級
    毒品純質淨重20公克以上之犯意，於民國110年10月28日或2
    9日，由友人賴志昌（另案偵辦中）將第二級毒品甲基安非
    他命（驗前總毛重326.61公克、驗前總純質淨重約255.32公
    克）寄放於其位於臺北市○○區○○路0段00○000號2樓居所內，
    並自斯時持有之。嗣同年10月31日17時許，經警方持搜索票
    至上址搜索，當場查扣第二級毒品甲基安非他命7包、電子
    磅秤1台、安非他命吸食器1組、分裝袋1批、手機1支及租賃
    契約1本等物，始查悉上情。
二、案經臺北市政府警察局信義分局報告偵辦。
　　　　證據並所犯法條
一、證據清單及待證事實：
編號 證據名稱 待證事實 1 被告張清欽於警詢及偵訊中之供述 坦承全部犯罪事實。 2 臺北市政府警察局信義分局搜索扣押筆錄、扣押物品目錄表、刑案蒐證照片、扣案之第二級毒品甲基安非他命7包、電子磅秤1台、安非他命吸食器1組、分裝袋1批、手機1支及租賃契約1本等物 佐證全部犯罪事實。 3 內政部警政署刑事警察局110年12月7日刑鑑字第1108026600號鑑定書 扣案甲基安非他命7包，予以編號A1至A10，驗前總毛重326.61公克，均呈甲基安非他命陽性反應，依據抽測純度值，推估甲基安非他命驗前總純質淨重約255.32公克 
二、核被告所為，係犯毒品危害防制條例11條第4項之持有第二
    級毒品純質淨重20公克以上罪嫌。
三、另報告意旨認被告涉犯毒品危害防制條例第5條第2項之意圖
    販賣而持有第二級毒品罪嫌云云，惟查被告堅詞否認有何意
    圖販賣毒品之情事，辯稱：扣案7包甲基安非他命不是伊的
    ，是賴志昌放置在伊居所內要賣的，賴志昌會到伊家住，因
    為伊之前欠賭債，賴志昌有幫伊還，欠賴志昌人情，所以賴
    志昌就算在伊居所內進行毒品交易，伊也不會管，伊施用毒
    品來源都是賴志昌免費給伊的等語。經查，報告意旨認被告
    涉嫌意圖販賣而持有毒品罪嫌，所憑無非係以在被告居所內
    查扣前開毒品及分裝袋、磅秤、手機等為據，然觀諸被告手
    機內並無販賣甲基安非他命相關對話，則被告持有扣案毒品
    是否係意圖販賣所用已有疑問，自難憑其持有毒品數量之多
    寡，及推定其係基於營利意圖而持有上開毒品，並遽認有何
    意圖販賣而持有第二級毒品之犯行。然此部分與前揭起訴部
    分之犯罪事實，為事實上一罪關係，爰不另為不起訴處分，
    附此敘明。
三、依刑事訴訟法第251條第1項提起公訴。
　　此　致
臺灣臺北地方法院
中　　華　　民　　國　 111　　年　　1 　　月　　12　　日
　　　　　　　　　　　　　　　檢　察　官　林鋐鎰
本件正本證明與原本無異
中　　華　　民　　國　 111　　年　　1 　　月　　27　　日
                              書  記  官  陳亭諠
附錄本案所犯法條全文
毒品危害防制條例第11條
持有第一級毒品者，處 3 年以下有期徒刑、拘役或新臺幣 5 萬
元以下罰金。
持有第二級毒品者，處 2 年以下有期徒刑、拘役或新臺幣 3 萬
元以下罰金。
持有第一級毒品純質淨重十公克以上者，處 1 年以上 7 年以下
有期徒刑，得併科新臺幣 1 百萬元以下罰金。
持有第二級毒品純質淨重二十公克以上者，處 6 月以上 5 年以
下有期徒刑，得併科新臺幣 70 萬元以下罰金。
持有第三級毒品純質淨重二十公克以上者，處 3 年以下有期徒
刑，得併科新臺幣 30 萬元以下罰金。
持有第四級毒品純質淨重二十公克以上者，處 1 年以下有期徒
刑，得併科新臺幣 10 萬元以下罰金。
持有專供製造或施用第一級、第二級毒品之器具者，處 1 年以
下有期徒刑、拘役或新臺幣 1 萬元以下罰金。